# 企业清算后固定资产减值问题

提问人：AliAli1234 时间：2020-06-10 19:36:00
版主，想咨询一个问题。
A企业在资产负债表日后清算，对于资产负债表日的固定资产应当按照净售价并考虑处置费用后看是否有需要计提减值准备。想问一下如果在刚清算以后，企业还没有明确的固定资产处置计划的前提下，是否可以出于谨慎性原则将固定资产减值计提到 0 ？或者上市公司有类似的案例可以参考吗？
多谢！

回答人：chenyiwei
不可以仅仅出于“谨慎性原则”，在没有关于可收回金额的充分、适当证据的情况下将固定资产减值计提到 0 。这是对谨慎性原则的滥用。